【裁判字號】    89,簡上,39
【裁判日期】    900116
【裁判案由】    損害賠償
【裁判全文】
臺灣臺北地方法院民事判決  八十九年度簡上字第三九號
    上  訴  人  華美航運股份有限公司
    法定代理人  甲○○
    訴訟代理人  岳珍  律師
    被上訴人    大陳企業有限公司      設台北市○○街六十四號三樓
    法定代理人  乙○○        .
    訴訟代理人  丙○○        .
右當事人間請求損害賠償事件，上訴人對於中華民國八十八年五月十九日本院台北簡
易庭八十七年度北簡字第一七三九０號第一審判決提起上訴，本院判決如左：
    主      文
原判決關於命上訴人給付新台幣壹拾柒萬參仟肆佰玖拾捌元及自民國八十七年十一月
二十六日起至清償日止，按週年利率百分之五計算之利息部分及該部分假執行之宣告
，暨除確定部分外訴訟費用之裁判均廢棄。
右開廢棄部分，被上訴人在第一審之訴及其假執行之聲請均駁回。
被上訴人應給付上訴人新台幣貳萬貳仟玖佰零貳元及自民國八十八年四月十六日起至
清償日止，按週年利率百分之五計算之利息。
其餘上訴駁回。
第一審廢棄部分、反訴及第二審訴訟費用均由被上訴人負擔。
    事      實
甲、上訴人方面：
  一、聲明：
    (一)原判決不利於上訴人部分廢棄，被上訴人應給付上訴人新台幣（下同）貳萬陸
      仟伍佰零貳元，及自民國（下同）八十八年四月十六日起至清償日止，按週年
      利率百分之五計算之利息。
    (二)右廢棄部分被上訴人在第一審之訴及假執行之聲請均駁回。
    (三)第一審廢棄部分、反訴及第二審訴訟費用均由被上訴人負擔。
  二、陳述：除與原判決記載相同者，茲引用之外，補稱：
    (一)被上訴人提出「基因轉漬系統」之重量（以下簡稱系爭基因轉漬系統），與本
      件遺失託運物「三十公斤」，重量不符：
      (1)查原審判決認定「進口報單上所載之重量係連同包裝之重量，而上開四件託
        運物品除【Gene  Pulser II Apparrtus,100/120v】未經拆封而直接以國外
        寄達之紙箱託運外，其餘三件物品於託運均經原告之倉管人員林武勇拆封而
        重新包裝在一起人等情，亦經林武勇於本院審理時證述明確，故其經林武勇
        拆封重新包裝之託運時總重量合計應較進口報單上所載之重量為輕」。
      (2)被上訴人主張「基因轉漬系統連同電阻擴充器、脈衝控制器之總重量約為五
        十磅折合公斤數約為二十三公斤，加上反應槽二包及外箱，總重量達三十公
        斤」，經核對其所提證據資料，及其在原審八十八年四月十五日之陳述可證
        總重量為二十三點七公斤，尚未達三十公斤，而足足相差六點三公斤。
        依據被上訴人於八十九年四月十三日所提Tiffany Kuo向Mike Chen查詢貨
          物代號000-0000,000-0000,000-0000之交運重量分別為三十二磅、十二磅
          、六磅，總計為五十磅（按一磅等於０點四五四公斤），故總重量為二十
          二點七公斤。
        據被上訴人於原審主張其所託運之貨物代號為000-0000，000-0000,000-0
          000及00000-000，經被上訴人訴訟代理人於原審八十八年四月十五日言詞
          辯論時稱：「代號000-0000是電阻擴充器，代號000-0000是脈衝控制器，
          代號00000-000是反應槽，大約一點多公斤」，且其於當庭曾稱基因轉漬
          系統（代號000-0000）、電阻擴充器（代號000-0000）、脈衝控制器（代
          號000-0000）、反應槽（代號00000-000）重量分別為三十二磅、六磅、
          十二磅及一點多公斤，所述情節有重大予盾，且依證據顯示反應槽為二毫
          米，五十片二包重一公斤多尚可採信，不容被上訴人反覆其詞改稱「反應
          槽」及外箱重達七公斤。
        被上訴人主張交運之物，依其提進口報單上所載重量計算應為「三十五點
          公斤」，如依國外回函之記載，總重量應為「二十三點七公斤」，故無論
          如何與本件託運貨物之重量「三十公斤」，或為重量五公斤以上，或為輕
          六公斤以上，均相差五公斤以上，故本件託運貨物，絕非被上訴人所指基
          因轉漬系統。
    (二)本件遺失物據被上訴人公司最初陳稱者為「液晶顯示器」：
      (1)證人邱翌翔（即邱良宏）證稱：「我打電話到大陳（指被上訴人公司）訊問
        是何物遺失，是與大陳公司林先生連絡的，內容是他向我講的，我只記得其
        中有一件是液晶顯示器，（東西送來時已包裝好了），大陳公司林先生向我
        講後，我馬上就打電話給台中練小姐，練小姐才向當地警方報案」，查本件
        確實於八十七年七月二日向台中市警察局第四分局報案，故證人所言非虛，
        且該證人目前已離職，與兩造間無何任僱傭及利害關係，其證詞更無偏頗上
        訴人之虞。
      (2)竊取本件遺失物者為訴外人謝溪河，業經其於刑事案件中自白所竊之物為判
        決書附表載之物，並未自由其所竊取者為「基因轉漬系統」，故被上訴人主
        張託運物為「基因轉責系統」，與事實不符。
    (三)被上訴人台中負責人張靜怡之證述，顯有違經驗法則，不足採信。
      查證人稱其看到傳票即知貨品已到國內，準備寄交台中，而當時買受人中國醫
      藥學院催貨甚急，後曾與中國醫藥學院連繫緩交貨品，中國醫藥學院曾要求「
      報案證明」，證人復稱二、三天後始與上訴人公司聯絡，惟一直無法明確指出
      係以何時間點起算二、三天，經本院詢問後始說出「上訴人報案後」之二、三
      天，該證人之證詞已有諸多瑕疵。
      (1)被上訴人公司之傳票及給中國醫藥學院之發票日記載為「八十七年六月二十
        五日」，證人既已看到傳票、發票，理應向上訴人公司不斷催詢何時到貨，
        且其與中國醫藥學院約定交貨時間為六月底「雖證人事後又改稱為七月底」
        ，無論如何證人不可能對貨物到台中之時間置之不問，而等待上訴人公司主
        動告知遺失物之訊息，故被上訴人公司之職員林武勇稱未曾告知上訴人公司
        遺失者為何物，依買受人催交貨物甚急之情況下判斷，該陳述已有瑕疵。
      (2)證人最初僅稱二、三天後與上訴人公司之台中女經理連絡（所指稱者即為練
        秀娟），而其無法立即明確指出以何日起算二、三天，依據客觀情事判斷，
        證人僅知悉被上訴人公司傳票發票開出之日期「八十七年六月二十五日」
         ，或被上訴人公司託交上訴人公司運送貨物之日期「八十七年六月二十九
         日」，惟其絕對不可能知悉上訴人公司之報案日期「八十七年七月二日」
         ，故以「八十七年六月二十五日」或「八十七年六月二十九日」計算
         二、三天，應為「八十七年六月二十七日至八十七年七月二日」之間，故
         在此期間證人必定曾因物件尚未到達與上訴人台中分公司連繫過，而證人
         堅詞否認上訴人在報案前曾告知遺失物者為何物，而上訴人公司職員練秀
         娟在八十七年七月二日報案時，若未曾接獲相關通報，豈能任意杜撰謊報
         他物，故證人所述已有不實。
      (3)又證人明確指出事後曾與上訴人公司台中分公司之女經理電話連繫遺失物品
        之事，且中國醫藥學院亦催促須有報案紀錄，亦能旁證證人與練秀娟連繫之
        ，時應在託運後二、三天之內，與練秀娟報案時點相符合，且其所告知遺失
        物即為練經理報案之物無疑。
      (4)證人目前仍任職於被上訴人公司台中之負責人，吾人尚難期待證人完全據實
        陳述，且其前後陳述顯有違經驗法則，其證詞自難作為判決之基礎。
    (四)本件託運貨物絕非被上訴人指稱之「基因轉漬系統」：
      按進口報單係進口人申請進口簽證、報關、輸入貨品時，所應檢附之文件，有
      時進口人委任報關行代為製作，但須另附委任書，由進口商與報關行共同簽署
      ，故進口報單實際製作者為進口商，報關行僅為進口商之代理人，查被上訴人
      主張「根據報關行表示，報關單上各項重量大致依該項產品單價佔總價百分比
      乘以總重量而得之估算，並不完全正確，僅供參考」，而被上訴人公司職員林
      武勇在託運之前亦未稱重，故無法證實基因轉漬系統及其他一併託運之物總重
      量是否與託運物「三十公斤」相符，依據證據法則，自難判令上訴人賠償基因
      轉漬系統之價值。
    (五)被上訴人迄今尚未提出本件託運單「原本」：
      (1)負責包裝之林武勇自始至終均稱：「託運之東西是何物我不清楚」，又被上
        訴人最初告知遺失物為「液晶顯示器」，業據被上訴人台中公司經理練秀娟
        報案，有報案記錄及台灣高等法院台中分院刑事判決書在卷可憑，故被上訴
        人縱能證明於案發前曾與中國醫藥學院有基因轉漬系統之交易，且因貨物被
        竊而遲延給付等情，亦與本件無何關聯，蓋被上訴人委託運送者非上訴人公
        司一家公司，且託運當天被上訴人未必將該物送交由上訴人寄送，否則證人
        林武勇回答其只核對編號，託運的東西是何物伊不清楚。
      (2)被上訴人公司之傳票係其內部作業之資料，未經過任何第三人之認證，被上
        訴人有權隨意更改，豈能以此認定託運之物品即為傳票內記載之物件？又該
        傳票記載之日期為「八十七年六月二十五日」，而其開給中國醫藥學院之發
        票亦為「八十七年六月二十五日」，與被上訴人託交上訴人之託運日「八十
        七年六月二十九日」，已有四日之隔，顯難證明該傳票內容之物即為上訴人
        託運之貨物。
      (3)證人林武勇多次證稱：「大箱的內容，我也不知道是何物」，其身為被上訴
        人之倉管人員，就國外進口之貨物，未開箱核對產品內容是否為「基因轉漬
        系統」，何能證明其傳票三一八三號產品內容即為大箱內之內容？遽以要求
        上訴人應賠償基因轉漬系統之價值。
  三、證據：除援用第一審所提證據外，補提台中市警察局第四分局八十七年七月四
      日中分四刑字第七五二號書函乙份、台灣台中地方法院八十八年度易字第四七
      九號及台灣高等法院八十八年度上訴字第一一七七號刑事判決書各乙份、余森
      林著進口押匯第四十九頁影本為證、並聲請傳訊證人邱昱翔、練秀娟、曾傳欣
      。
乙、被上訴人方面：
  一、聲明：
    (一)上訴駁回。
    (二)上訴費用由上訴人負擔。
  二、陳述：除與原判決記載相同者，茲引用之外補稱：
    (一)此批貨進口時共二十項裝成五件（五大箱）因此尚有五個大外箱打包等重量，
      此部會分攤入各個項目內，因此報關單上之淨重比實際重量高。
    (二)根據報關行表示，報關單上各項重量大致依該項產品單價佔總價百分比乘以總
      重量而得之估算，並不完全正確，只供參考。
    (三)尚且本件託運貨物二件重量三十公斤亦非本公司填寫，是上訴人公司稱重後自
      已填寫，據以收費，此業據證人即上訴人公司職員廖敏翔證述明確。
    (四)上訴人受被上訴人託運此批貨物二件，當天晚上其台中辦事處遭竊，業經報案
      ，且上訴人給被上訴人之存證信函亦自承遭竊乙事，雖陸續尋回其中三項貨品
      ，但第一項物品確實遺失，上訴人既為運送人，依法對運送物之毀損、滅失或
      遲至應負任，民法第六百三十四條第一項前段定有明文。
    (五)被上訴人於八十七年六月二十九日委託上訴人運送之物品即為基因轉漬系統機
      器乙台、連同電阻擴充器、脈衝控制器、反應槽等件，因上訴人於運送中遺失
      止開機器，被上訴人為完成對買受人中國醫藥學院之交貨，重新再進口基因轉
      漬系統機器乙台，且經向國外查證該機器連同電阻擴充器、脈衝控制器之總重
      量約五十磅折合公斤數約二十三公斤，加上反應槽二包及外箱，總重量達三十
      公斤與交運簽收單之重量亦相吻合。
  三、證據：提出被上訴人公司發給外國之訂單、國外發給大陳公司之出貨傳票、進
      口報單、進口費用單據、進口成本統計表、被上訴人公司支付國外之信函及支
      票、銷貨單及發票等影本為證，並聲請傳訊證人林武勇、楊翠青。
    理      由
一、本件被上訴人起訴主張：伊於八十七年六月二十九日委託上訴人將系爭基因轉漬
    系統乙台，連同電阻擴充器、脈衝控制器、反應槽等件物品送往被上訴人設於台
    中辦事處之台中市○○路○段三六０號四樓，詎上訴人於運送途中遺失上開機器
    ，按該機器之進口價格為十二萬二千六百六十七元，出售於台中市中國醫藥學院
    醫技系之價格為二十萬元，故上訴人自應按該機器交付時目的地之價格而賠償二
    十萬元，雖上訴人於其所發行之託運單上載有運送契約約定一般物品，如有遺失
    ，賠償以運費五至十倍，惟此乃單方面所為之定型化契約，且內容違反法律之規
    定，對消費者不公平，依消費者保護法第十二條之規定，應認為無效，為此提起
    本件訴訟（惟原判決駁回被上訴人超過九萬五千三百七十七元及自八十七年十一
    月二十六日起算之法定遲延利息之請求部分，未據被上訴人聲明不服）。
二、上訴人則以：系爭基因轉漬系統及連同擴充器、脈衝控制器、反應槽係經被上訴
    人打包成二件，始交予上訴人託運，上訴人並無法知悉託運物器為何，縱有喪失
    ，亦應依雙方所訂運送契約第三條約定之額度賠償，況且依被上訴人所提出之進
    口報單上所載之基因轉漬系統重量為十九點三二公斤、其他一同託運之物品重量
    分別為九點四一公斤、五點八九公斤及一公斤，共計三十五點六二公斤，而本件
    託運單所載明物品重量為三十公斤不符，是被上訴人主張遺失為基因轉漬系統自
    應負舉證責任，且被上訴人主張系爭運送物品價值高達二十萬元，顯係貴重物品
    ，而異於一般普通之運送物品，而原告於託運時並未報明該運送物之性質及價值
    ，迨於該運送物遺失後，始主張按物品實際價值賠償，即無理由，又被上訴人自
    八十七年八月三十日起至同年十月三十一日止，委託上訴人運送物品，總計運費
    二萬六千五百零二元，均已屆清償期且未經被上訴人給付，故上訴人願於賠償之
    範圍內以對被上訴人之上開運費債權抵銷等語，資為抗辯。
三、經查上訴人對於被上訴人主張八十七年六月二十九日委託運送物品件至被上訴人
    台中辦事處，並由上訴人職員廖敏翔簽立運送單據，而在單據上件數、運費及重
    量欄內填載，另被上訴人對於尚積欠上訴人運費二萬六千五百零二元之事實，並
    不爭執，此經證人即上訴人公司職員廖敏翔於原審到庭證述屬述，復經證人即被
    上訴人公司職員林武勇於原審及本院調查時到庭結證明確，堪信此部分事實為真
    正，茲兩造有爭執者，為託運人即被上訴人所交付之物品是否包括系爭基因轉漬
    系統機器乙節？分述如下：
    (一)按當事人主張有利於已之事實，就其事實有舉證之責任，民事訴訟法第二百七
      十七條定有明文，又原告於起訴原因已有相當之證明，而被告於抗辯事實並無
      確實證明方法，僅空言爭執者，當然認定其抗辯事實非真正，而應為被告不利
      之認定，又原告對於自已主張之事實已為證明之責後，被告對其主張，如抗辯
      其不實，並提出反對之主張者，則被告對其反對之主張，亦應負證明之責，此
      為舉證責任分擔之原則，最高法院十八年上字第一六七九號、同年上字第二八
      五五號分別著有判例，上訴人即否認受託運送之物品為「系爭基因轉漬系統機
      器」，則被上訴人自應就其主張負舉證責任。
    (二)查證人即被上訴人公司倉庫人員林武勇證稱：伊係在託運單上寄件人簽字欄內
      記載「ＰＫ、3183」，其中ＰＫ係伊之英文名字、另「3183」係公司傳票號碼
      末四尾之數字，但伊並不知貨品為何物，伊僅將其中三小包裝成一件，另外一
      件則依原包裝未拆封即送交運送，故本件委託上訴人運送者為二件，嗣後上訴
      人有通知伊認領取回之物品，惟未發現另一未拆封之物件等語，復參以證人即
      被上訴人公司職員廖敏翔於原審時亦證述：外觀上所託運之物品共二件，託運
      單上重量三十公斤係伊稱重後所填載等語，另參以證人練秀娟即上訴人公司台
      中營業中心經理到庭證稱：被上訴人公司於八十七年六月二十九日委託運送之
      物品，因當日晚上送貨車上之物品於台中失竊，因為伊僅有提單並無詳細物品
      資料，故經由台北南區負責人連繫貨主後才向警方報案失竊之物品等語（見本
      院八十九年六月二十九日準備程序筆錄甚明），另證人即曾傳欣即上訴人公司
      台北公司處長到庭證述：被上訴人所託運之貨品伊並不知情，是台中方面告訴
      伊被上訴人所遺失之物品為電腦解波器及液晶顯示器等語（見同上筆錄），再
      者證人即原任上訴人公司南區副理邱翌翔到庭證述：上訴人公司是伊之長期客
      戶，原則上均係白天收貨，晚上送貨，而本件提貨單係隨車員廖敏翔所簽收，
      伊是記載運費、重量、地點，運送物品公斤由伊填寫，且依重量計算運費，當
      時係伊打電話至被上訴人公司連絡託運之物品為何物，係上訴人公司職員林武
      勇告知所委託運送之物品，其中有一件是液晶顯示器，伊即將所得知之內容告
      訴台中之練秀娟，再由練秀娟向警方報案等語（見本院八十九年七月二十七日
      準備程序筆錄），復佐以上訴人公司於發現所運送之物品失竊後，於八十七年
      七月二日向台中市警察局第四分局報案時所陳報失竊之物品為液晶顯示器乙台
      、電腦解波器八台、拉鏈二十公斤、藥品二箱等物，並經台灣台中地方法院及
      台灣高等法院台中高分院刑事判決認定，八十七年六月三十日凌晨在台中市○
      ○路三十二號車內所失竊之物品為液晶顯示器、電腦解波器等物，此有台中市
      警察局第四分局八十七年七月四日中分四刑字第七五二號書函乙份、台灣台中
      地方法院八十八年度易字第四七九號及台灣高等法院八十八年度上訴字第一一
      七七號刑事判決書各乙份等影本為證，足徵被上訴人主張委託運送之物品為「
      基因轉漬系統機器」乙節，尚難採信。
    (三)次查依據被上訴人於八十九年四月十三日所提Tiffany Kuo向Mike Chen查詢貨
      物代號000-0000,000-0000,000-0000之交運重量分別為三十二磅、十二磅、六
      磅，總計為五十磅（按一磅等於０點四五四公斤），故總重量為二十二點七公
      斤，而據被上訴人訴訟代理人於原審八十八年四月十五日言詞辯論時稱：「代
      號000-0000是電阻擴充器，代號000-0000是脈衝控制器，代號00000-000是反
      應槽，大約一點多公斤」，且其於當庭曾稱基因轉漬系統（代號000-0000）、
      電阻擴充器（代號000-0000）、脈衝控制器（代號000-0000）、反應槽（代號
      00000-000）重量分別為三十二磅、六磅、十二磅及一點多公斤，所述情節有
      重大予盾，且依證據顯示反應槽為二毫米，五十片二包重一公斤多尚可採信，
      被上訴人主張交運之物，依其提進口報單上所載重量計算應為「三十五點公斤
      」，如依國外回函之記載，總重量應為「二十三點七公斤」，故無論如何與本
      件託運貨物之重量「三十公斤」，或為重量五公斤以上，或為輕六公斤以上，
      均相差五公斤以上，故縱使被上訴人事後再度進口所謂「基因轉漬系統機器」
      交付予買受人中國醫藥學院，並經證人即中國醫藥學院講師楊翠青到庭證述屬
      實，惟尚難遽此認為被上訴人所託運之物品即為「基因轉漬系統機器」。
四、按運送人交與託運人之提單或其他文件上，有免除或限制運送人責任之記載者，
    除能證明託運人對於其責任免除或限明明示同意外，不生效力，民法第六百四十
    九條定有明文，而民法所謂之貴重物品，依民法第六百三十九條第一項所規定係
    指金錢、有價證券、珠寶或其他貴重物品等，應係指體積小而價值高之物性，雖
    被上訴人公司於託運未報明託運物品之性質及價值，且依前述證人林武勇、廖敏
    翔之證述，足認所託運之物品為二件且重量為三十公斤，自非體積小之物性，故
    上訴人自不得以被上訴人於託運時並未報明託運物品之性質及價值而主張免責。
五、次按運送人對於運送物之喪失、毀損或遲到，應負責任，民法第六百三十四條亦
    著有明文，本件被上訴人主張系爭物品於八十七年六月二十九日託運，嗣後發現
    所託物品其中一件遺失之事實，並為上訴人所不爭執，被上訴人雖主張所託運遺
    失者為「基因轉漬系統機器」等語，惟上訴人並無法舉證以實其說，已如前所述
    ，是依上訴人之理解與經驗，衡諸一般正常託運期間，上訴人確實將其中一件物
    品託運遺失，準此，上訴人既為運送人，依上開規定，上訴人自應對於所運物品
    遺失乙節負責，上訴人前揭所辯，要無足取。
六、有關損害賠償額之計算方式，雖民法第六百三十八條第一項定明為「依其應交付
    時目的地之價值計算之」，惟上訴人於託運之前，並無報價，有託運單可稽，被
    上訴人既僅將系爭貨物裝箱託運，祇載明系爭貨物之重量三十公斤，而系爭貨物
    又係在上訴人使用陸運方式運送途中遺失，則上訴人依託運單款賠償辦法主張限
    制責任，自屬有據。
    (一)被上訴人於託運之前，並無報價，此觀本件託運單正面欄自明，被上訴人主張
      該託運單無效云云，惟查依被上訴人所提出之託運單上詳載：「請託運人詳讀
      運送契約：：一般貨品物件，如有遺失，賠償以運費伍至拾倍賠償」，又本件
      託運單寄件人簽字欄內雖記載所謂「3183」上訴人主張為系爭貨物之發票號碼
      ，但仍無法看出系爭貨物之價格，況且依證人林武勇及廖敏翔之證述，兩造託
      運並非第一次，已經來往多時，且均由被上訴人將所託運之物品包裝，記載件
      數後，再交由上訴人稱重，依此重量計算運費等情，足徵被上訴人並未主動向
      上訴人申報系爭貨物之價格，上訴人自無從知悉系爭貨物之價格，至於被上訴
      人主張之發票，乃係便於託運人與買受人作為交易憑證所用，並作為供受貨人
      核對運抵之貨物是否正確無損，且系爭貨物係裝箱運送，上訴人不可能拆箱核
      對裝運之貨物是否與發票記載之貨物相同，縱令被上訴人所提出之發票及出口
      報單能證明系爭貨物之價值，但究非託運單，仍不能認該託運單已有系爭貨物
      價值之記載是被上訴人前開所辯，洵無足採。
    (二)依民法第六百四十九條規定：「運送人交與託運人之提單或其他文件上，有免
      除或限制運送人責任之記載者，除能證明託運人對於其責任之免除或限制明示
      同意外，不生效力」，本件託運單上記載「請託運人詳讀運送契約：：一般貨
      品物件，如有遺失，賠償以運費伍至拾倍賠償：：」，可知託運人對於載運貨
      物之損害賠償額，原則上依書面特別契約定之，本件被上訴人就所託運之系爭
      貨物既未主動申報價值，依該託運單上對於賠償責任之限制為運費之伍至拾倍
      計算之標準，依上開說明，該運費為新台幣三百六十元，且上訴人於原審審理
      中同意賠償運費之拾倍，準此，應賠付被上訴人新台幣三仟六百元。
七、綜上所述，上訴人抗辯系爭貨物屬運送途中發生滅失之情形，其為陸運運送人，
    有兩造應有運送契約有關賠償責任限制之適用之事實，自屬可採，從而，被上訴
    人依運送契約請求上訴人給付其新台幣三千六百元，惟被上訴人對於上訴人主張
    積欠運費二萬六千五百零二元，且均已屆清償期而未經被上訴人給付之事實並不
    爭執，故上訴人主張以其對被上訴人上開運費債權於其應負擔之運送物品損害賠
    償債務抵銷即於法有據，應予准許，二者抵銷後，上訴人請求被上訴人給付本件
    運費於二萬二千九百零二元及自起訴狀繕本送達之翌日即八十八年四月十六日起
    至清償日止，按年利率百分之五計算之利息，為有理由，應予准許，逾此範圍之
    請求，為無理由，不應准許，原審就上開應准許部分，為上訴人敗訴之判決，並
    為假執行及免為假執行之宣告，自有未洽；上訴意旨就此部分指摘原判決不當，
    求予廢棄改判，為有理由，應由本院就此部分予以廢棄改判如主文所示。
八、結論：本件上訴為一部有理由，一部無理由，依民事訴訟法第四百三十六條之一
    第三項、第四百五十條、第四百四十九條第一項、第七十九條但書，判決如主文
    。
中      華      民      國        九十    年      一    月      十六    日
                               民事第四庭審判長法      官 謝明珠
                                               法      官 蔡政哲
                                               法      官 陳博文
右為正本係照原本作成
本件不得上訴
中      華      民      國        九十    年      一    月      十七    日
                                                   書記官 蘇彥宇


司法院資訊處製作；財團法人民間司法改革基金會備份。
